【裁判字號】    91,交聲,1798
【裁判日期】    920130
【裁判案由】    交管條例聲異
【裁判全文】
臺灣板橋地方法院交通事件裁定                  九十一年度交聲字第一七九八號
    移 送機 關  臺北市交通事件裁決所
    受處分人即
    異  議  人  甲○○  男  三十二歲（民國五十九年十一月六日生）
右列受處分人因違反道路交通管理處罰條例案件，對於臺北市交通事件裁決所九十一
年十一月十九日所為之處分（原處分案號：北市裁三字第裁二二－ＡＢＸ七四八一九
二號），聲明異議，本院裁定如左：
    主  文
異議駁回。
    理  由
一、按汽車駕駛人，駕駛汽車經測試檢定，酒精濃度超過規定標準者，處新臺幣一萬
    五千元以上六萬元以下罰鍰，並當場移置保管其車輛及吊扣其駕駛執照一年，道
    路交通管理處罰條例第三十五條第一項第一款定有明文。
二、原處分機關以本件受處分人即異議人甲○○於民國九十一年十月二十七日二時五
    十二分，駕駛車牌ＧＸ－二一二八號自小客車，行經臺北市○○路，經臺北市政
    府警察局中山分局警備隊舉發其酒精濃度為每公升零點三五毫克，超過規定標準
    違規，爰依道路交通管理處罰條例第三十五條第一項第一款規定，處罰鍰新臺幣
    一萬九千五百元及吊扣駕駛執照十二個月。
三、本件異議人辯稱：伊當時係坐在車上等候女友來載回家，處於熄火完全靜止狀態
    ，惟因巷內右後方有輛早已停放之白色自小客車欲移動駛出，該車主遂鳴按喇叭
    示意要伊移動車輛，碰巧遇中山分局警備隊巡邏車路經該處，張姓小隊長即下車
    進行瞭解，因伊事前有喝少許啤酒故身上帶有酒氣，故命伊出示駕照等證件要伊
    車子移開下車接受盤查，經伊向員警陳述事情原委惟不被採信而進行酒測等語。
    經查，訊之證人即在場稽查警員張添勛於本院訊問時結證稱：伊因簽巡邏箱而至
    長春路時，確有目睹異議人駕車自長春路二十一巷出來，出來後又正要倒車回去
    ，而異議人後方有一輛車正要出來，並對異議人按喇叭，伊才上前詢問異議人為
    何又倒車回去，並詢問其有無喝酒，要求拿出證件稽查；又因伊當時簽巡邏箱的
    位置距異議人違規處不到三公尺，可以明確看到當時的狀況，異議人的車確實有
    發動且車燈有打開等情。參以證人係依法執行勤務之員警，其對於稽查細節過程
    證述綦詳，且與異議人素無嫌隙，自無攀詞誣陷之理，其證詞自堪採為憑信。次
    查，觀諸異議人申訴書中係載明伊坐車當時處於熄火完全靜止狀態等情，又於本
    院訊問時原亦係供稱伊並未發動引擎等語，惟嗣後聞及證人張添勛證述後，異議
    人卻又改稱：「當時有下一點毛毛雨，所以可能當時我有開冷氣，所以我的引擎
    是有發動著的」等語，其前後說詞明顯不一，實啟人疑竇；又異議人雖聲稱係在
    車內靜待其女友前來載伊離開，然經本院訊及其女友究於何時前往乙節，異議人
    答稱：「我在凌晨一點在朋友家打給我的女朋友，但是沒有打通，所以我留言給
    她，我留言說要她來接，我並沒有說確實來接我的時間。我的女朋友家住在淡水
    ，當時她正在睡覺，我不確定她會不會來，後來她在凌晨四點的時候到」等語，
    則異議人於被稽查當時其女友既然已入睡並未承諾將前往載伊返家，顯見異議人
    辯稱在車內等候女友之說，純係事後為求開脫卸責之飾詞，不足採信。綜上所述
    ，原處分機關據以援引首揭規定，裁處罰鍰新臺幣一萬九千五百元及吊扣駕駛執
    照十二個月並無不當，本件異議為無理由，應予駁回。
四、據上論斷，應依道路交通案件處理辦法第十九條，裁定如主文。
中      華      民      國      九十二    年    一      月    三十      日
                              臺灣板橋地方法院交通法庭
                                      法  官   林淑婷
右正本證明與原本無異
如不服本裁定應於送達後五日內向本院提出抗告狀
                                      書記官   廖貞音
中      華      民      國      九十二    年    一      月    三十      日


司法院資訊處製作；財團法人民間司法改革基金會備份。
